【裁判字號】    99,台上,5161
【裁判日期】    990819
【裁判案由】    妨害性自主
【裁判全文】
最高法院刑事判決            九十九年度台上字第五一六一號
上  訴  人  蔡○○
輔 佐 人即
上訴人之子  蔡○○
上列上訴人因妨害性自主案件，不服台灣高等法院中華民國九十
九年六月九日第二審更審判決（九十九年度上更(一)字第一八五號
，起訴案號：台灣板橋地方法院檢察署九十五年度偵字第二五八
九六號），提起上訴，本院判決如下：
    主  文
上訴駁回。
    理  由
按刑事訴訟法第三百七十七條規定，上訴於第三審法院，非以判
決違背法令為理由，不得為之。是提起第三審上訴，應以原判決
違背法令為理由，係屬法定要件。如果上訴理由書狀並未依據卷
內訴訟資料，具體指摘原判決不適用何種法則或如何適用不當，
或所指摘原判決違法情事，顯與法律規定得為第三審上訴理由之
違法情形，不相適合時，均應認其上訴為違背法律上之程式，予
以駁回。本件原判決撤銷第一審之判決，改判論處上訴人蔡○○
（姓名詳卷）連續成年人故意對受照護之兒童利用權勢猥褻，暨
成年人故意對兒童乘機猥褻罪刑，已敘明所憑之證據及認定之理
由；從形式上觀察，並無判決違背法令之情形存在。查原判決認
上訴人係Ａ女（姓名年籍詳卷）之祖父，利用Ａ女熟睡不知抗拒
之際，撫摸Ａ女之胸部及下體，而為猥褻之行為等情，爰適用刑
法第二百二十五條第二項論以成年人故意對兒童乘機猥褻罪，並
非認上訴人利用Ａ女精神障礙或心智缺陷為之。上訴意旨謂Ａ女
並無精神障礙或心智缺陷，原判決適用刑法第二百二十五條第二
項規定論處罪刑，與事實不符，倘Ａ女有精神障礙，其證言即不
可信云云，砌詞指摘原判決違法，不符第三審上訴之法定要件。
又漫稱上訴人之祖母等親屬均有精神障礙，Ａ女及其胞弟Ｂ男平
常亦有行為怪異現象，自有隔代遺傳之可能，請審酌上訴人因精
神障礙，且未受教育，目前身體欠佳，犯後已知悔過，依法減輕
其刑等語，空泛爭辯，尤非依據卷內訴訟資料具體指摘之合法上
訴理由。其上訴為違背法律上之程式，應予駁回。再者，上訴人
故意對受照護之兒童利用權勢猥褻部分，原判決係依刑法第二百
二十八條第二項論處罪刑，雖屬最重本刑為三年以下有期徒刑之
罪，但原判決認上訴人故意對未滿十四歲之兒童為之，應依兒童
及少年福利法第七十條第一項規定加重其刑，核係刑法分則加重
之性質。此部分經原審判決後，自得上訴於第三審法院。又本件
既應從程序上為駁回上訴之判決，上訴人請求宣告緩刑，本院無
從審酌，併予敘明。
據上論結，應依刑事訴訟法第三百九十五條前段，判決如主文。
中    華    民    國  九十九  年    八    月   十九   日
                      最高法院刑事第十庭
                          審判長法官  花  滿  堂
                                法官  黃  正  興
                                法官  陳  東  誥
                                法官  林  錦  芳
                                法官  洪  昌  宏
本件正本證明與原本無異
                                      書  記  官
中    華    民    國  九十九  年    八    月  二十三  日
                                                     m

司法院資訊處製作；財團法人民間司法改革基金會備份。
